【裁判字號】    98,交聲,2480
【裁判日期】    980930
【裁判案由】    違反道路交通管理處罰條例聲明異議
【裁判全文】
臺灣臺北地方法院交通事件裁定        98年度交聲字第2480號
                                    98年度交聲字第2481號
原處分機關  交通部公路總局臺北區監理所板橋監理站
異  議  人  甲○○
即受處分人
上列異議人即受處分人因違反道路交通管理處罰條例案件，對於
交通部公路總局臺北區監理所板橋監理站於民國98年7 月23日所
為之處分（原處分案號：板監裁字裁41-F00000000號、板監裁字
裁41-F00000000號）聲明異議，本院裁定如下：
    主  文
原處分撤銷。
甲○○汽車駕駛人，駕駛汽車行車速度，超過規定之最高時速60
公里以上，處罰鍰新臺幣捌仟元，並吊扣該汽車牌照個月，且
應接受道路交通安全講習，並記違規點數點。
    理  由
一、按汽車駕駛人，駕駛汽車行車速度，超過規定之最高時速60
    公里以上，處新臺幣（下同）6 千元以上2 萬4 千元以下罰
    鍰，吊扣該汽車牌照3 個月，且應接受道路交通安全講習，
    並記違規點數3 點，道路交通管理處罰條例第43條第1 項第
    2 款、第4 項前段、第5 項前段及第63條第1 項第3 款分別
    定有明文。
二、異議人即受處分人甲○○於民國98年5 月24日中午12時25分
    許，駕駛車牌號碼DF-70 號超重型機車，行經苗栗縣大湖鄉
    台三線136 公里處時，因「行車速度，超過規定之最高時速
    60公里以上未滿80公里」之違規行為，經苗栗縣警察局大湖
    分局員警依違反道路交通管理處罰條例第43條第1 項第2 款
    規定，以雷射測速拍照採證方式逕行掣單舉發；嗣受處分人
    於舉發通知單上所載應到案日期前向原處分機關提出申訴，
    經原處分機關請舉發單位調查結果，仍認受處分人有前開違
    規行為，原處分機關乃於98年7 月23日依前揭道路交通管理
    處罰條例第43條第1 項第2 款、第4 項、第5 項前段（原處
    分漏引此條，應予補充）、第63條第1 項第1 款，裁處受處
    分人罰鍰8 千元，吊扣汽車牌照3 個月，施以道路交通安全
    講習，並記違規點數1 點，施以道路交通安全講習等情，有
    舉發違反道路交通管理事件通知單、交通部公路總局臺北區
    監理所板橋監理站違反道路交通管理事件裁決書、送達證書
    、苗栗縣警察局大湖分局函及舉發照片在卷可考。
三、本件受處分人聲明異議意旨略以：伊於97年5 月24日駕駛DF
    -70 號機車，行經台3 線北返於136K大湖附近被舉發超速61
    公里，伊深知道路交通管理處罰條例凡是超過限速60公里即
    會被處罰高額罰金及吊牌，所以前一天下行及5 月24日當天
    沿路北返平均時速為60至70公里左右，且都靠外側車道行駛
    ，經舉發測速121 公里，實在很無奈，伊認為應該是其他重
    機高速從旁過去而剛好拍到伊，還是舉發的測速儀器有問題
    云云。
四、經查，舉發單位及原處分機關認為受處分人有於前揭時、地
    騎乘車牌號碼DF-70 號超重型機車，行經苗栗縣大湖鄉台三
    線136 公里處時，行車速度達121 公里，超過規定之60公里
    最高限速之違規行為，係以雷射測速舉發照片1 張為據。觀
    諸該雷達測速儀照相設備拍攝之照片顯示數值「2 ↑↑」、
    「121km/h 」，各代表：「順向」、「時速121 公里」，且
    本件使用之雷達測速儀（主機型號：Speedophot、器號：00
    00-000/93 ；天線型號：TYPE24、器號：236） ，係於97年
    12月4 日經經濟部標準檢驗局檢定合格（檢定合格單號碼：
    MOGA0000000A,MOGA0000000B） ，並核發檢定合格證書在案
    ，其有效期限至98年12月31日等情，業經苗栗縣警察局大湖
    分局98年8 月31日湖警四字第0980010811號函及該函暨檢附
    之97年12月4 日經濟部標準檢驗局雷達測速儀檢定合格證書
    （證號：MO0000000） 附卷可考。基此足證本件所使用之雷
    達測速照相儀係經經濟部標準檢驗局檢驗合格，於本件拍照
    舉發時，又在檢定有效期限內，其所測得之車輛速度資料，
    自屬正確無訛。受處分人空言質疑測速數值之正確性，實無
    所憑。至於受處分人機車行經該地時，雖有客貨車行經對向
    車道，但雷達測速儀照相設備所拍攝之照片上既已顯示「↑
    ↑」表示係順向車道之速度，則無混淆2 車行車速度之虞。
    此外，並無其他車輛與受處分人密接行駛同車道。從而，受
    處分人主張係其他重機從旁經過云云，核與事實不符。綜上
    ，本件事證明確，受處分人超速違規之行為，堪以認定。
五、綜上，本件異議人確有前揭時間、地點，行車速度超過規定
    之最高時速60公里以上之違規行為，已堪認定。原處分機關
    認異議人有前述違規行為，援引上揭道路交通管理處罰條例
    第43條第1項第2款裁處異議人罰鍰8千元、同條例第43條第4
    項前段、第5 項前段（原處分漏列此條，應予補充），吊扣
    該汽車牌照3 個月、施以道路交通安全講習，固屬妥適；惟
    應依同條例第63條第1 項第3 款並記違規點數3 點，原處分
    機關則疏以同條例第63條第1 項第1 款規定，僅記違規點數
    1 點，容有未洽。從而，受處分人聲明異議否認違規情事，
    雖無理由，然原機關之裁罰點數既有違誤，自應由本院將原
    處分撤銷，並依前揭道路交通管理處罰條例第43條第1 項第
    2 款、第4 項前段、第5 項前段、第63條第1 項第3 款規定
    ，裁處受處分人罰鍰8 千元，吊扣該汽車牌照3 個月，且應
    接受道路交通安全講習，並記違規點數3 點，以資適法。
六、據上論斷，應依道路交通案件處理辦法第20條前段，裁定如
    主文。
中    華    民    國    98    年    9     月    30    日
                  交通法庭  法  官  林晏如
上正本與原本無異。
如不服本裁定，應於送達後5 日內向本院提出抗告狀。
                            書記官  楊盈茹
中    華    民    國    98    年    10    月    2     日


司法院資訊處製作；財團法人民間司法改革基金會備份。
